臺灣臺中地方法院刑事判決
111年度易字第1624號
聲  請  人  臺灣臺中地方檢察署檢察官
被      告  湯煥為






上列被告因毒品危害防制條例案件，經檢察官聲請簡易判決處刑
（111年度撤緩毒偵字第17號)，本院認不宜逕以簡易判決處刑（
原受理案號：111年度中簡字第1482號），應適用通常訴訟程序
審判，判決如下：
    主    文
本件公訴不受理。
    理    由
一、聲請簡易判決處刑意旨略以：被告湯煥為前因施用第二級毒
    品案件，經法院判處有期徒刑2月確定，甫於民國109年3月
　　30日因易服社會勞動改易科罰金執行完畢。其又曾因施用毒
    品案件，經送觀察、勒戒後，因認無繼續施用毒品之傾向，
    於107年6月21日釋放。詎其仍不知戒除毒癮，復基於施用第
    二級毒品甲基安非他命之犯意，於109年7月28日某時，在其
    位於臺中市○○區○○○○街00巷00號2樓居處，以將毒品甲基安
    非他命置入玻璃球內用火燒烤後吸食煙霧之方式，非法施用
    第二級毒品甲基安非他命1次。嗣於同年月29日晚上
　　11時10分許，在臺中市北屯區文心路與河北路交岔路口，因
    開車未繫安全帶為警盤查，復經其同意為警採集其尿液送驗
    ，結果呈安非他命、甲基安非他命陽性反應。因認被告涉犯
    毒品危害防制條例第10條第2項之施用第二級毒品罪嫌。
二、按撤銷緩起訴之處分書，倘未合法送達於被告，該撤銷緩起
    訴之處分，難認已經確定生效，與未經撤銷原緩起訴處分無
    異，檢察官尚不得對同一案件繼續偵查或起訴。至送達於應
    受送達人之住居所、事務所或營業所，不獲會晤應受送達人
    ，亦無受領文書之同居人或受僱人時，得將文書寄存送達地
    之自治或警察機關，並作送達通知書，黏貼於應受送達人住
    居所、事務所或營業所門首，以為送達，為民事訴訟法第13
    8 條所明定，此一寄存送達之規定，依刑事訴訟法第62條規
    定，固於刑事訴訟程序準用之，惟該寄存送達，限於不能依
    民事訴訟法第136條及第137條規定行送達者，始得為之。設
    其送達之處所，雖原為應受送達人之住居所、事務所或營業
    所，而實際上已變更者，該原住居所、事務所或營業所，即
    非應為送達之處所，自不得於該原處所為寄存送達；倘仍為
    寄存送達，則於應受送達人實際領取該訴訟文書前，不發生
    合法送達之效力（最高法院110年台上字第6179號判決參照
    ）。準此，被告經檢察官為緩起訴處分確定者，於緩起訴期
    間內，檢察官固得依職權或依告訴人之聲請撤銷原處分，繼
    續偵查或起訴，惟須符合刑事訴訟法第253 條之3 第1 項之
    事由，且須將該撤銷處分書合法送達被告，使被告得對該撤
    銷處分聲請再議，倘若檢察官撤銷緩起訴處分書未依法送達
    被告，再議期間無從起算，該撤銷緩起訴之效力即未確定，
    檢察官尚不得繼續偵查或起訴，其起訴程序自屬違背規定，
    依刑事訴訟法第303 條第1款、第307條規定，法院應諭知不
    受理之判決，並得不經言詞辯論為之。
三、經查：
　㈠被告湯煥為前因上開毒品危害防制條例案件，經臺灣臺中地
    方檢察署檢察官以110年度毒偵字第508號為緩起訴處分，並
    經臺灣高等檢察署臺中檢察分署駁回再議確定，緩起訴期間
    為2年，嗣檢察官以被告於緩起訴期間內，違背刑事訴訟法
    第253條之2第1項應履行事項（完成戒癮治療處遇措施），
    而於111年1月3日以110年度撤緩字第529 號撤銷緩起訴處分
    書撤銷上開緩起訴處分，有上開緩起訴處分書、臺灣高等檢
    察署臺中檢察分署110年度上職議字第2124號處分書、110 
    年度撤緩字第529號卷及撤銷緩起訴處分書等件可參。
　㈡上開撤銷緩起訴之處分書於111年1月18日因未獲會晤被告本
    人寄存送達被告於110年2月18日於參與毒品戒癮治療同意書
    所載之地址「臺中市○○區○○○○街00巷00號2樓」，然被告於1
    10年2月23日於毒品戒癮治療轉介單已將通訊地址變更為「
    臺中市○區○○路00○0號」（見110年度緩護療字第252號卷）
    ；復於110年7月8日於臺灣臺中地方檢察署緩起訴毒品戒癮
    情狀報告表、被告應遵守事項暨報到具結書就住居所異動報
    告與陳明指定送達地址載明：「（臺中市○○○○○街00號」（
    見110年度緩護命字第427號卷第9頁、第10頁背面），有上
    開轉介單、報告表、具結書在卷可稽，然遍查全卷，上開撤
    銷緩起訴之處分書並未對變更後之住居址「臺中市○區○○路0
    0○0號」或「（臺中市○○○○○街00號」為送達之紀錄，是以迄
    今上開撤銷緩起訴處分書既未合法送達於被告，其再議期間
    無從起算，該撤銷緩起訴處分尚
    難認已確定，檢察官猶繼續實施偵查並於111年4月18日向本
    院聲請簡易判決處刑（與提起公訴有相同效力），其程序即
    屬違背規定。
四、綜上所述，檢察官於原緩起訴處分尚未經撤銷緩起訴處分確
    定，即繼續實施偵查，其聲請簡易判決處刑之程序即屬違背
    規定，揆諸前揭說明，本院得不經言詞辯論，逕為諭知不受
    理之判決。　　
據上論斷，應依刑事訴訟法第452條、第303條第1款、第307條，
判決如主文。
本案經檢察官張文傑聲請簡易判決處刑。
中　　華　　民　　國　　111 　年　　9 　　月　　7 　　日
                  刑事第十四庭    法　官 陳嘉宏
以上正本證明與原本無異。
如不服本判決應於收受送達後20日內向本院提出上訴書狀，並應
敘述具體理由；其未敘述上訴理由者，應於上訴期間屆滿後20日
內向本院補提理由書（均須按他造當事人之人數附繕本）「切勿
逕送上級法院」。
                                  書記官　廖鳳美
中　　華　　民　　國　　111 　年　　9 　　月　　7 　　日